【裁判字號】    89,易,436
【裁判日期】    891011
【裁判案由】    竊盜
【裁判全文】
臺灣基隆地方法院刑事判決                          八十九年度易字第四三六號
    公  訴  人  臺灣基隆地方法院檢察署檢察官
    被      告  甲○○
右列被告因竊盜案件，經檢察官提起公訴（八十九年度偵字第二四七○號），本院判
決如左：
    主  文
甲○○竊盜，累犯，處有期徒刑參月。
    事  實
一、甲○○前因違反麻醉藥品管理條例案件，經本院於民國（下同）八十六年十一月
    三日判處有期徒刑六月確定，於八十七年一月二十日易科罰金執行完畢，猶不知
    悔改，於八十九年六月七日上午十時許，在基隆市○○路二七七巷二十七號前，
    見乙○○所有車牌號碼ＧＯＫ─一七三號機車停放該處，竟意圖為自己不法之所
    有，竊取上開機車，得手後供己代步使用。嗣於八十九年六月十四日凌晨三時許
    ，甲○○騎乘上開機車行經基隆市○○路一六○號前，不慎發生車禍，經警查詢
    該部機車資料而得悉上情。
二、案經基隆市警察局第三分局報請台灣基隆地方法院檢察署檢察官偵查起訴。
    理  由
一、訊據被告甲○○矢口否認有何竊盜犯行，辯稱：上開機車係伊以電話向友人「紅
    龍」（即詹宏龍）所借，雖「紅龍」未告知機車車牌號碼，惟伊至「紅龍」家門
    前只見上開插有鑰匙之機車，誤以為該部機車即為「紅龍」所有而騎走，直到發
    生車禍才知上開機車為他人失竊之物云云。然查，右揭事實，業據被害人乙○○
    迭於警訊、偵查時指述失竊情節甚明，並有車輛竊盜、車牌失竊資料個別查詢報
    表─查詢車輛認可資料及贓物認領保管收據各一件附卷可稽；雖被告於偵訊時會
    同友人「紅龍」即詹宏龍到場為其證述借車乙節，惟經檢察官分別訊問二人關於
    借車之方式、時間、期限及持有機車鑰匙之原因等細節時，詹宏龍表示：「：：
    當天甲○○到我家找我借機車，時間是六月中旬《被告表示係六月七日上午十時
    許借機車》，當天甲○○找我借機車《被告表示係直接以電話與友人詹宏龍聯絡
    借車之事》，我告訴他機車在外面，我拿鑰匙給他《被告稱鑰匙係插在機車孔上
    》，叫他自己去騎，結果他出去了：：：我看到我的機車還在，後來我就打電話
    聯絡甲○○，但打他的行動電話都沒通，甲○○告訴我要借半天《被告迭於偵訊
    及本院審理時均稱未告知友人歸還日期》」、「他（指被告甲○○）半天之後打
    我的行動電話說要騎機車到礦工醫院找我，說他要把機車還我：：：後來他果真
    騎機車要來還我，但在途中他就出車禍了《被告於本院審理時表示發生車禍時間
    距離向友人詹宏龍借車約一星期之久》：：：」等詞（見偵查卷第二十二頁背面
    及第二十三頁），與被告甲○○之供述有極大差異，顯見友人詹宏龍所述為迴護
    被告之詞，自難採為有利於被告之認定；況被告於借車之際竟能在未詢問出借人
    機車車牌號碼時，即擅將他人機車騎走供己為期一週代步使用，更徵其有不法所
    有意圖存在，是被告上開所辯，純屬卸諉之詞，要無可採，事證明確，犯行洵堪
    認定。
二、核被告甲○○所為，係犯刑法第三百二十條第一項竊盜罪。被告曾因違反麻醉藥
    品管理條例案件，經本院於八十六年十一月三日判處有期徒刑六月確定，於八十
    七年一月二十日易科罰金執行完畢，有台灣基隆地方法院檢察署刑案資料查註紀
    錄表及本院被告全國前案紀錄表各一件在卷可稽，其於刑之執行完畢後五年內再
    犯有期徒刑以上之本罪，為累犯，應依法加重其刑。爰審酌被告之品行、犯罪之
    動機、手段、目的、犯罪所生危害及犯罪後猶飾詞狡辯之態度等一切情狀，量處
    如主文所示之刑。
據上論斷，應依刑事訴訟法第二百九十九條第一項前段，刑法第三百二十條第一項、
第四十七條、罰金罰鍰提高標準條例第一條前段，判決如主文。
本案經檢察官周啟勇到庭執行職務
中      華      民      國      八十九      年     十     月    十一    日
                                        臺灣基隆地方法院刑事第二庭
                                                法  官  林  玉  珮
右正本證明與原本無異。
對於本件判決如有不服，應於收受送達後十日內，向本院提出上訴書狀，上訴於臺灣
高等法院，並按他造當事人之人數附具繕本。
                                                書記官  明  祖  斌
中      華      民      國      八十九      年     十     月    十六    日
附錄論罪法條
刑法第三百二十條：
意圖為自己或第三人不法之所有，而竊取他人之動產者，為竊盜罪，處五年以下有期
徒刑、拘役或五百元以下罰金。


司法院資訊處製作；財團法人民間司法改革基金會備份。
